【裁判字號】    97,聲,807
【裁判日期】    970723
【裁判案由】    返還提存物
【裁判全文】
臺灣臺南地方法院民事裁定               97年度聲字第807號
聲  請  人  乙○○○○
法定代理人  甲○○
送達代收人  丁○○
相  對  人  新企電子工程股份有限公司
相  對  人  丙○○
上當事人間聲請返還擔保金事件，本院裁定如下：
    主  文
本院九十三年度存字第二二五三號提存事件聲請人所提存之擔保
金新臺幣貳拾壹萬元，准予返還。
    理  由
一、按訴訟終結後，供擔保人證明已定20日以上之期間，催告受
    擔保利益人行使權利而不行使者，法院應依供擔保人之聲請
    ，以裁定命返還其提存物，民事訴訟法第104條第1項第3款
    定有明文。而所謂訴訟終結，不問有無本案訴訟，在因假扣
    押或假處分所供擔保之情形，因該擔保係為保障受擔保利益
    人因不當假扣押或假處分所受損害而設，倘執行法院已依假
    扣押或假處分裁定實施假扣押或假處分之執行，則在供擔保
    人撤回假扣押或假處分之執行前，受擔保利益人所受損害仍
    可能繼續發生，損害額既未確定，自無強令其行使權利之理
    。故在假扣押或假處分所供之擔保，供擔保人依民事訴訟法
    第106條準用同法第104條第1項第2款規定，聲請以裁定命返
    還其擔保金之場合，必待供擔保人已撤回假扣押或假處分之
    執行或執行標的物經執行完畢，始得謂與民事訴訟法第104
    條第l項第2款所定之「訴訟終結」相當，而得依該條款行使
    定期催告之權利。
二、本件聲請意旨略以：聲請人與相對人間因給付貨款事件，前
    遵台北地方法院93年度裁全字第5635號假扣押裁定，提供新
    臺幣 (以下同)210,000 元為擔保，以本院93年度存字第225
    3號提存事件提存後，聲請本院93年度執全字第1997號假扣
    押執行在案；嗣因該假扣押之執行標的物業經本院以94年度
    執助字第297號拍賣完畢，並核發債權憑證在案，且聲請人
    已撤回假扣押執行，其假扣押原因消滅，依民事訴訟法第10
    6條準用第104條第1項第3款規定，聲請通知相對人限期行使
    權利，而相對人仍未行使權利，爰依民事訴訟法第104條第1
    項第3款之規定，請求返還上開擔保金等語。
三、經查，聲請人主張上開事實，業據其提出本院97年度聲字第
    37號民事裁定及確定證明書各1份為證，並經本院依職權調
    取本院93年度執全字第1997號 (內含93年度北裁全字第5635
    號)、93年度存字第2253號提存書卷核閱無訛，堪信屬實。
    且經本院查明相對人迄未對聲請人行使權利，故而，聲請人
    聲請發還擔保金，自無不合，應予准許。
四、依民事訴訟法第104條第1項第3款、第106條，裁定如主文。
中    華    民    國    97    年    7    月    23    日
                  民事第一庭  法  官  李杭倫
以上正本證明與原本無異。
如對本裁定抗告須於裁定送達後10日內向本院提出抗告狀，並繳
納裁判費新臺幣1,000元。
中    華    民    國    97    年    7    月    23    日
                              書記官  蔡曉卿


司法院資訊處製作；財團法人民間司法改革基金會備份。
